【裁判字號】    89,交上易,3
【裁判日期】    890131
【裁判案由】    過失傷害
【裁判全文】
臺灣高等法院高雄分院刑事判決                      八十九年度交上易字第三號
    上  訴  人  台灣高雄地方法院檢察署檢察官
    被      告  乙○○
右上訴人因被告過失傷害案件案件，不服臺灣高雄地方法院八十八年度交易字第三八
號中華民國八十八年十一月二十三日第一審判決（起訴案號：臺灣高雄地方法院檢
察署八十八年度偵字第一一九０八號），提起上訴，本院判決如左：
      主  文
上訴駁回。
      事實及理由
一、本案經本院審理結果，認第一審以被告乙○○犯刑法第二百八十四條第一項前段
    之普通過失傷害罪，判處有期徒刑參月，並諭知易科罰金折算之標準為參百元折
    算壹日，認事用法及量刑均無不當，應予維持，並引用第一審判決書記載之事實
    、證據及理由。
二、檢察官循告訴人甲○○之請求提起上訴，略以：被告行經有號誌之交岔路口，非
    但無視紅燈應停車之指示，且以時速五十公里之速度超速通過該路口，事後不但
    否認犯罪，且對於告訴人之傷害不予聞問，顯無任何悔意，其惡行重大又係累犯
    ，原審竟僅判處有期徒刑參月，且得易科罰金，不足激發其警惕之心等語。惟按
    刑法二百八十四條第一項前段普通過失傷害罪，其法定本刑為六月以下有期徒刑
    、拘役或五百元以下罰金，就刑度而言，本屬較輕之罪。而本件被告乙○○之過
    失情節，固非輕微，惟告訴人甲○○因被告之過失行為所造成之創傷，為右側頭
    皮挫傷血腫、右眉處撕裂傷及左手食指撕裂傷一公分之傷害，衡情尚非重大。至
    於告訴人甲○○自用小客車被撞毀損，修復費用固然不貲，惟車輛非屬刑法過失
    傷害罪之保護客體，此項損害自應另循民事訴訟程序請求賠償。故原審判決審酌
    被告行經交岔路口未遵守燈光號誌指示，貿然以時速逾五十公里之速度，超速闖
    越紅燈行駛，且又疏未注意車前狀況而肇事，犯後又否認闖紅燈犯行，顯無悔改
    之意，及告訴人因本件車禍所受之傷害等一切情狀，量處有期徒刑參月，並諭知
    易科罰金折算之標準為參百元折算壹日，其量刑核屬允當。檢察官循告訴人甲○
    ○之請求提起上訴指摘原判決量刑過輕，為無理由，應予駁回。
據上論結，應依刑事訴訟法第三百七十三條、第三百六十八條，判決如主文。
本案經檢察官羅正平到庭執行職務。
中      華      民      國    八十九    年      一      月    三十一    日
                              臺灣高等法院高雄分院刑事第三庭
                                  審判長法官  莊秋桃
                                        法官  謝宏宗
                                        法官  陳中和
右正本證明與原本無異。
不得上訴。
                                      書記官  劉博文
中    華    民    國     八十九     年       二       月      二        日
附錄：本判決論罪科刑法條：
刑法二百八十四條第一項前段：
因過失傷害人者，處六月以下有期徒刑、拘役或五百元以下罰金。
                                                                        Ｆ
附件：
臺灣高雄地方法院刑事判決                        八十八年度交易字第三八號
    公  訴  人  臺灣高雄地方法院檢察署檢察官
    被      告  乙○○  男二十五歲（民國○○○年○月○日生）
                        身分證統一編號：Ｔ00000000號
                        住高雄縣鳳山市○○路五五之四號六樓
                        現居高雄縣鳳山市○○街五０巷十二號六樓
右列被告因過失傷害案件，經檢察官提起公訴（八十八年度偵字第一一九０八號），
本院判決如左：
    主  文
乙○○因過失傷害人，累犯，處有期徒刑月，如易科罰金，以佰元折算壹日。
    事  實
一、乙○○（考領有普通小型車駕駛執照）於民國八十一年間曾因違反麻醉藥品管理
    條例案件，經法院判處有期徒刑五年三月確定，並入監執行，於八十三年十一月
    二日假釋出獄，並於八十七年三月十二日假釋期滿執行完畢。竟不知謹慎，於八
    十八年一月二十四日下午，駕駛車牌號碼：ＹＲ─九四一六號自用小客車，沿高
    雄縣岡山鎮○○○路，由北往南方向行駛，於同日下午四時四十分許，行經該路
    與大德一路設有交通號誌之交岔路口時，本應注意汽車駕駛人在市區道路行駛時
    ，時速不得超過四十公里，且行至交岔路口，應遵守燈光號誌之指示，並應注意
    車前狀況，隨時採取必要之安全措施，以避免危險之發生，而當時天氣晴天，日
    間自然光線，柏油路面平直，並無障礙物或其他缺陷，且依其智識、能力亦無不
    能注意之情事，詎乙○○竟疏未注意，貿然以時速逾五十公里之速度，闖越紅燈
    駛入該交岔路口，且又疏未注意車前狀況，適有甲○○（考領有普通大貨車駕駛
    執照）駕駛之車牌號碼：ＶＭ─三六一二號自用小客車，沿大德一路由西向東行
    至該交岔路口處，乙○○見狀閃避不及，致其駕駛自小客車擦撞（擊）甲○○駕
    駛自小客車車頭，甲○○因而受有右側頭皮挫傷血腫、右眉處及左手食指撕裂傷
    一公分之傷害。
二、案經甲○○訴由台灣高雄地方法院檢察檢察官偵查起訴。嗣乙○○於本院審理中
    逃匿，經本院於八十八年十月六日發布通緝，於同年月九日緝獲到案審理。
    理  由
一、訊據被告乙○○，對於右揭時、地以時速逾五十公里之速度超速駛入該交分路口
    處，且又疏未注意車前狀況，致擦撞（擊）告訴人乙○○駕駛之自小客車而肇事
    ，使告訴人因而受有前開傷害之事實，坦承不諱，核與告訴人指述情節相符，並
    有警製道路交通事故調查報告表一份、肇事現場及車損照片五幀在卷可稽；而告
    訴人因本件車禍事故受有前開傷害之事實，則有劉光雄醫院驗傷診斷證明書一份
    附卷足佐，被告上開自白，堪信為真實。雖被告另辯以：伊並未闖紅燈云云，惟
    查：被告上開闖越紅燈犯行，已據告訴人及現場目擊證人王佩菁分別於警訊及偵
  查中指（證）述綦詳（見八十八年二月二十七日甲○○之警訊筆錄、八十八年三
    月二十五日王佩菁之警訊筆錄及八十八年五月十九日偵訊筆錄），被告上開所辯
    ，並不足採，其闖越紅燈犯行，堪予認定。
二、按汽車駕駛人在市區道路行駛時，時速不得超過四十公里，且行至交岔路口時，
    應遵守燈光號誌之指示，並應注意車前狀況，隨時採取必要之安全措施，以避免
    危險之發生。道路交通安全規則第九十三條第一項第一款前段、第一百零二條第
    一項第一款及第九十四條第三項分別定有明文，被告既考領有普通小型車駕駛執
    照，理應知悉甚詳，自難諉為不知。而發生車禍當時天氣晴天，日間自然光線，
    柏油路面平直，並無障礙物或其他缺陷，已據被告供明在卷，並經上開道路交通
    事故調查報告表記載明確，且依其智識、能力，亦無不能注意之情事，詎被告竟
    疏未注意，貿然以時速逾五十公里之速度，超速闖越紅燈駛入該交岔路口，且又
    疏未注意車前狀，致擦撞（擊）告訴人駕駛之車輛而肇事，其駕車行為均顯有過
    失，灼然甚明。而告訴人確因本件車禍事故而受有前開傷害之事實，則有前揭劉
    光雄醫院驗傷診斷證明書一份附卷足佐，是被告未盡其前開注意義務，肇事致告
    訴人受有前開傷害，兩者間顯有相當因果關係。本件事證已甚明確，被告前揭過
    失傷害犯行，足堪認定。
三、本件被告乙○○因駕車過失致他人受傷，核其所為，係犯刑法第二百八十四條第
    一項前段之普通過失傷害罪。另被告於八十一年間，曾因違反麻醉藥品管理條例
    案件，經法院判處有期徒刑五年三月確定，並入監執行，於八十三年十一月二日
    假釋出獄，並於八十七年三月十二日假釋期滿執行完畢一節，有本院被告全國前
    案紀錄表一份在卷可憑，五年以內再犯本件有期徒刑以上之罪，為累犯，依刑法
    第四十七條規定，加重其刑。茲審酌被告行經交岔路口未遵守燈光號誌指示，貿
    然以時速逾五十公里之速度，超速闖越紅燈行駛，且又疏未注意車前狀況而肇事
    ，犯後又否認闖紅燈犯行，顯無悔改之意，及告訴人因本件車禍所受之傷害等一
    切情狀，爰量處如主文所示之刑，並諭知易科罰金之折算標準。
據上論斷，應依刑事訴訟法第二百九十九條第一項前段，刑法第二百八十四條第一項
前段、第四十七條、第四十一條，罰金罰鍰提高標準條例第一條前段、第二條，判決
如主文。
中      華      民      國    八十八    年     十一     月    二十三    日
                        臺灣高雄地方法院交通法庭
                                  法  官  唐  照  明
右正本證明與原本無異。
如不服本判決，應於判決送達後十日內，向本院提出上訴狀。
                                  書記官  林  孝  聰
中    華    民    國      八十八      年      十一      月    二十三    日
附錄本判決論罪法條全文：
刑法二百八十四條第一項前段：
因過失傷害人者，處六月以下有期徒刑、拘役或五百元以下罰金。


司法院資訊處製作；財團法人民間司法改革基金會備份。
